臺灣桃園地方法院民事裁定
110年度司繼字第2428號
聲  請  人  良京實業股份有限公司

法定代理人  平川秀一郎



被  繼承人  陳林章(亡)


關  係  人
即受選任人   鄭崇文律師

上列聲請人聲請選任被繼承人陳林章遺產管理人事件，本院裁定
如下：
    主      文
選任鄭崇文律師為被繼承人陳林章之遺產管理人。
准對被繼承人陳林章（男，民國00年0月00日生，民國109年1月3
0日死亡，國民身分證統一編號：Z000000000號，生前最後住所
：桃園市○○區○○○街000號）大陸地區以外之繼承人為承認繼承之
公示催告。
被繼承人之大陸地區以外之繼承人，應自本公示催告公告於司法
院網站之日起壹年內向本院陳報承認繼承，如不於公示期限內陳
報承認繼承時，被繼承人之遺產於大陸地區之繼承人依法繼承、
清償債權並交付遺贈物後，如有賸餘，歸屬國庫。
聲請程序費用由被繼承人陳林章之遺產負擔。
    理      由
一、按先順序繼承人均拋棄其繼承權時，由次順序之繼承人繼承
    ，其次順序繼承人有無不明或第四順序之繼承人均拋棄其繼
    承權者，準用關於無人承認繼承之規定。次按繼承開始時，
    繼承人之有無不明，而無親屬會議或親屬會議未於1個月內
    選定遺產管理人者，利害關係人得聲請法院選任遺產管理人
    ，並由法院依公示催告程序，定6個月以上之期限，公告繼
    承人，命其於期限內承認繼承，此觀民法第1176條第6項、
    第1177條、第1178條規定自明。再按遺產管理人之職務為：
    (一)編製遺產清冊。(二)為保存遺產必要之處置。(三)聲請
    法院依公示催告程序，限定一年以上之期間，公告被繼承人
    之債權人及受遺贈人，命其於該期間內報明債權及為願受遺
    贈與否之聲明，被繼承人之債權人及受遺贈人為管理人所已
    知者，應分別通知之。(四)清償債權或交付遺贈物。(五)有
    繼承人承認繼承或遺產歸屬國庫時，為遺產之移交，民法第
    1179條第1項亦有明文。
二、本件聲請意旨略以：緣被繼承人陳林章前向臺東區中小企業
    銀行股份有限公司申請信用貸款，屆期未清償，嗣該債權經
    臺東區中小企業銀行股份有限公司讓與聲請人並經登報公告
    在案，而被繼承人於民國109年1月30日死亡，其法定繼承人
    均已具狀聲明拋棄繼承，惟因被繼承人名下尚有不動產與股
    票，致聲請人對被繼承人之遺產無法行使權利，爰依法聲請
    選任被繼承人之遺產管理人等語。
三、經查，聲請人主張之上開事實，業據其提出臺東區中小企業
    銀行股份有限公司授信約定書影本、債權讓與證明書影本、
    民眾日報公告影本、被繼承人之除戶戶籍謄本、本院准予備
    查公告及被繼承人之財產清單等件影本為證，堪信為真。又
    被繼承人之法定繼承人均已拋棄繼承等情，復經本院依職權
    調閱109年度司繼字第577號卷、109年度司繼字第949號卷核
    實無誤，堪予認定。次查，被繼承人死亡迄今已逾民法第11
    77條所定一個月期間，仍無親屬會議選任之遺產管理人向本
    院陳明或向聲請人為處理債務之表示，此有本院索引卡查詢
    資料在卷可稽，可認聲請人主張無親屬會議召集之事實為真
    。準此，堪認被繼承人所遺財產處於無人管領之狀態，是以
    ，本件確有為被繼承人所遺財產指定遺產管理人之必要。經
    本院函詢桃園律師公會，有律師具狀表示有意願擔任被繼承
    人所遺財產之遺產管理人，此有該律師之陳報狀與同意書在
    卷可憑，本院審酌鄭崇文律師曾辦理遺產管理人及其他事件
    之情況，認鄭崇文律師足堪勝任本件遺產管理人之職務，且
    聲請人並稱如有不足清償報酬費用時，願支付遺產管理人之
    報酬及必要費用等語，此亦有切結書與訊問筆錄在卷足憑。
    綜上，本件選任鄭崇文律師為被繼承人之遺產管理人，應屬
    適當，且與法律規定相合，應予准許，並依法為公示催告。
四、依家事事件法第127 條第4 項之規定，裁定如主文。
五、如不服本裁定，應於送達後10日內向本院提出抗告狀，並應
    繳納抗告費新臺幣1,000 元。
中　　華　　民　　國　　111 　年　　1 　　月　　4 　　日
                   家事法庭司法事務官　蔡淑蘭
以上正本係照原本作成